【裁判字號】    97,易,4464
【裁判日期】    971217
【裁判案由】    賭博
【裁判全文】
臺灣臺中地方法院刑事判決              97年度易字第4464號
公  訴  人  臺灣臺中地方法院檢察署檢察官
被      告  甲○○
上列被告因賭博案件，經檢察官提起公訴（97年度偵字第16217
號），本院裁定改依簡式審判程序審理後，判決如下：
    主    文
甲○○共同意圖營利，供給賭博場所，處有期徒刑月，如易科
罰金，以新臺幣壹仟元折算壹日。扣案之麻將壹副、骰子拾參盒
、抽頭金新臺幣壹萬伍仟肆佰元，均沒收。
    犯 罪 事 實 及 理 由
一、犯罪事實：
    本院認定之犯罪事實，均引用檢察官起訴書之記載（如附件
    ）。
二、證據名稱：
  (一)被告甲○○於警詢、偵查中之供述；於本院準備程序及審理
    時之自白。
  (二)證人林清勳、趙聰明、施德寬、嚴子岳、許陳秀霞、蔡增祥
    、楊邱有妹、許清切、蔡滿足、謝炳輝、董麗清、賴永盛、
    呂東益、蔡玉蘭、鄭長春、蘇安心、楊世立、沈榮志、李新
    富、陳耀光、游一信、廖秀雲、許阿桃、許林昭、李淑娥、
    羅素枝、顏張淑琴、陳嫦娛、高惠美、張棋水等人於警詢時
    之證述。
  (三)證人林清勳、趙聰明、施德寬、嚴子岳、林總志、許文村於
    偵查中之證述。
  (四)臺中市警察局第三分局扣押筆錄、扣押物品目錄表。
  (五)扣案之攝影機鏡頭1 支、攝影機螢幕1 台、麻將1 副、骰子
    13盒、抽頭金新臺幣145,200 元及賭資129,800元。
  (六)現場圖1紙、現場照片16張。
  (七)臺灣臺中地方法院檢察署檢察事務官履勘現場筆錄、現場概
    圖各1紙、現場照片5 張。
三、扣案攝影機螢幕1 台、攝影機鏡頭1 支，係被告所有供本案
    犯罪所用之物，業據被告供承在卷，應依刑法第38條第1 項
    第2 款之規定宣告沒收之。另扣案之抽頭金15,400元，係被
    同案被告林清勳犯罪所得之物，業據其供明在卷，應依刑法
    第38條第1 項第3 款沒收之。
四、至於扣案之賭資129,800 元，分別為同案被告林清勳、施德
    寬、嚴子岳及在場之賭客呂東益等26人所有，業據被同案被
    告林清勳、施德寬、嚴子岳及在場賭客即證人呂東益等26人
    陳明在卷，因同案被告趙聰明承租被告所有之建築，非不特
    定人可得隨時出入之公眾場所，同案被告林清勳、施德寬、
    嚴子岳等人在該處聚眾賭博，並非構成刑法第266 條第1 項
    之賭博罪，自不得逕依同條第2 項規定沒收，且該賭資亦非
    屬被告所有供本案犯罪所用或因犯罪所得之物，又不屬違禁
    物，核與刑法第38條沒收之規定有間，爰均不為沒收之諭知
    。另扣案麻將1 副、骰子13盒均係同案被告林清勳等人所有
    ，且非供被告犯本案使用之物，依刑法第38條第1 項第2 款
    規定宣告沒收，自不得宣告沒收，均併此敘明。
五、依刑事訴訟法第273 條之1 第1 項、第299 條第1 項前段、
    第310 條之2 、第450 條第1 項、第454 條第1 項，刑法第
    28條、第268 條前段、第41條第1 項前段、第38條第1 項第
    2 款、第3 款，刑法施行法第1 條之1 第1 項、第2 項前段
    ，判決如主文。
中    華    民    國    97    年    12    月    17    日
                  刑事第九庭  法   官  楊萬益
以上正本證明與原本無異。
如不服本判決，應於收受送達後10日內向本院提出上訴書狀（應
敘述具體理由並附繕本）。
上訴書如未敘述理由，應於上訴期間屆滿後20日內補提理由書於
本院。
                               書記官   譚系媛
中    華    民    國    97    年    12    月    17    日
附件：
臺灣臺中地方法院檢察署檢察官起訴書                  息股
                                     97年度偵字第16217號
    被      告  甲○○  男  62歲（民國○○年○○月○○日生）
                        住臺中市○區○○○街71號3樓之2
                        國民身分證統一編號：Ｚ000000000號
上列被告因賭博案件，業經偵查終結，認應該提起公訴，茲將犯
罪事實及證據並所犯法條分敘如下：
            犯罪事實
一、甲○○明知林清勳（另聲請簡易判決處刑）係流動職業賭場
    之負責人，仍意圖營利，基於提供賭博場所之犯意，自民國
    97年6 月22日起至同年月24日止，以每日新台幣（以下同）
    4000元之價格，提供其位在臺中市○區○○○街71號3 樓之
    1 房屋充作賭博場所，供林清勳聚集不特定多數人賭博財物
    ；林清勳並推由趙聰明（另聲請簡易判決處刑）出具名義與
    甲○○簽訂租約，甲○○則以房屋所有權人白展宇（為甲○
    ○之子，不知情）之名義，和趙聰明簽立自97年6 月1 日起
    至98 年5月31日之房屋租賃契約1 份，以避人耳目。嗣林清
    勳自97 年6月22日14時許起至同年月24日16時50分許止，在
    前揭處所聚集不特定多數人，以「麻將筒仔」為賭具，並擔
    任莊家與賭客對賭，並以每日1000元至1500不等之薪資，僱
    用均與之有犯意聯絡之趙聰明擔任把風、接待客人之工作，
    施德寬（另聲請簡易判決處刑）負責結算賭資，嚴子岳（另
    聲請簡易判決處刑）負責招呼客人、收拾賭具等清潔工作。
    其玩法為以「麻將筒仔」為賭具，由林清勳擔任莊家，每次
    發4 家，每家發2 顆筒仔麻將，以2 顆筒仔麻將加總之點數
    比大小論輸贏，每次押注金額為100 元至1 萬元不等之金額
    ，如賭客點數比林清勳大，由林清勳賠賭客押注之金額，賭
    客每贏1000 元 ，林清勳則抽頭得利50元，如賭客點數比林
    清勳小，所押注賭資則歸林清勳所有，以此方式獲取不法利
    益。嗣於97年6 月24日16時50分許，適有呂東益、鄭長春、
    許林昭、陳耀光、李淑娥、蘇安心、賴永盛、楊邱有妹、蔡
    滿足、蔡玉蘭、董麗清、羅素枝、沈榮志、許阿桃、謝炳輝
    、楊世立、高惠美、許陳秀霞、許清切、蔡增祥、李新富、
    陳嫦娛、張棋水、游一信、廖秀雲、顏張淑琴、（以上26人
    另由臺中市警察局第三分局，以違反社會秩序維護法移送臺
    灣臺中地方法院簡易法庭裁決）等人前往上址賭博，為警臨
    檢查獲，並當場扣得麻將1 副、骰子13盒、賭資14萬5200元
    、攝影機螢幕1台 、攝影機鏡頭1 支等物。
二、案經臺中市警察局第三分局報告偵辦。
            證據並所犯法條
一、訊據被告甲○○否認上開犯罪事實，辯稱略以：伊代白展宇
    簽名，出租予趙聰明放置化妝品使用，不知趙聰明在該處開
    設賭場云云。惟查，被告出租前揭地點，係採日租式，每日
    4000元，且明知係同案被告林清勳作為聚眾賭博場所之用，
    業據林清勳於警詢初訊時供述詳實。林清勳雖於偵查中翻異
    其詞；惟林清勳等人係在遭警查獲後第一時間，由警方帶至
    臺中市警察局第三分局禮堂，分交由各組警員隔離詢問，且
    警方係在對各被告製作筆錄完成後，發現林清勳所述房租金
    額及給付方式與被告所供述不相符合，始針對該點對被告補
    充詢問，此業據當日詢問林清勳之警員許文村到庭證述詳實
    ，足認各被告間一開始並無串證之可能；益證林清勳之陳述
    乃出於任意性，並非出於強暴、脅迫、利誘、詐欺、疲勞訊
    問等不正方法。其於警詢第一次供述應較為實在。反之，被
    告等在警詢後解送至本署進行偵訊前，因警方未採取適當之
    隔離措施，提供其等串證之機會，是林清勳在本署內勤偵訊
    及其後偵查中，雖一再改稱係向趙聰明借用房屋，惟其證詞
    已遭污染，顯不足採信。再者，被告所提供之臺中市○區○
    ○○街71號3 樓之1 房屋，與其住所東區○○○街71號3 樓
    之2， 僅一牆之隔，其中3 樓之2 之小房間與3 樓之1 （為
    開放空間，除廁所外無其他隔間）以氣窗相隔，有本署現場
    勘驗筆錄及相片在卷可稽；以當日查獲之賭博人數多達30人
    左右觀之，被告在一牆之隔住處未聽聞賭博人聲，實乃匪夷
    所思。且該棟房屋係被告自建，1 樓大門右側為一通道，並
    設置電梯，逃生樓梯在最內側，有本署勘驗當日警方搜索過
    程之勘驗筆錄在卷可稽，是該處所並非一般公共場所或大樓
    ，以賭客出入之頻繁，被告所辯不知聚賭情事，實難採信。
    又現場並無趙聰明所稱化妝用品在場，其等所述，顯無可採
    。此外，同案被告聚眾賭博之事實，業據同案被告林清勳、
    趙聰明、施德寬、嚴子岳於警詢及本署偵查中坦承不諱，核
    與證人呂東益、鄭長春、許林昭、陳耀光、李淑娥、蘇安心
    、賴永盛、楊邱有妹、蔡滿足、蔡玉蘭、董麗清、羅素枝、
    沈榮志、許阿桃、謝炳輝、楊世立、高惠美、許陳秀霞、許
    清切、蔡增祥、李新富、陳嫦娛、張棋水、游一信、廖秀雲
    、顏張淑琴等人證述之情節相符，並有扣押物品目錄表、現
    場圖、翻拍照片16張等在卷可稽。此外，復有麻將1 副、骰
    子13盒、賭資14萬5200元、攝影機螢幕1 台、攝影機鏡頭1
    支等物扣案可資佐證。本件事證明確，被告提供賭博場所犯
    行堪以認定。
二、核被告甲○○所為，係犯刑法第268 條之供給賭博場所罪嫌
    。
三、依刑事訴訟法第251條第1項提起公訴。
  此  致
臺灣臺中地方法院
中    華    民    國    97    年    10    月    17    日
                        檢察官  吳  祚  延
本件正本證明與原本無異
中    華    民    國    97    年    10    月    23    日
                        書記官  林  建  宏
所犯法條：刑法第268條
中華民國刑法第268條
（圖利供給賭場或聚眾賭博罪）
意圖營利，供給賭博場所或聚眾賭博者，處3年以下有期徒刑，
得併科 3 千 元以下罰金。


司法院資訊處製作；財團法人民間司法改革基金會備份。
